Config:
  hfst:
    Gen: ../../../src/generator-gt-norm.hfst
    Morph: ../../../src/analyser-gt-norm.hfst
  xerox:
    Gen: ../../../src/generator-gt-norm.xfst
    Morph: ../../../src/analyser-gt-norm.xfst
    App: lookup

Tests:

# todo:
# Proofread the gold standard (below)
# Then: run analyser, then correct. 


  Verb - pestäkseh: # Verb 'syntyä, ilmaantua' - full paradigm
     pestäkseh+V+Ind+Prs+RcSg1: pezemmos
     pestäkseh+V+Ind+Prs+RcSg2: pezettos
     pestäkseh+V+Ind+Prs+RcSg3: [pezeh, pezehes]
     pestäkseh+V+Ind+Prs+RcPl1: pezemmökseh
     pestäkseh+V+Ind+Prs+RcPl2: pezettökseh
     pestäkseh+V+Ind+Prs+RcPl3: pestähes
     pestäkseh+V+Ind+Prs+RcSg+ConNeg: pezei
     pestäkseh+V+Ind+Prs+RcPl1+ConNeg: pezei
     pestäkseh+V+Ind+Prs+RcPl2+ConNeg: pezei
     pestäkseh+V+Ind+Prs+RcPl3+ConNeg: pestähes

     pestäkseh+V+Ind+Prt+RcSg1: pezimmös
     pestäkseh+V+Ind+Prt+RcSg2: pezittös
     pestäkseh+V+Ind+Prt+RcSg3: [pezih, pezihes]
     pestäkseh+V+Ind+Prt+RcPl1: pezimmökseh
     pestäkseh+V+Ind+Prt+RcPl2: pezittökseh
     pestäkseh+V+Ind+Prt+RcPl3: pestihes
     pestäkseh+V+Ind+Prt+RcSg+ConNeg: pessyhes
     pestäkseh+V+Ind+Prt+RcPl1+ConNeg: pessyhes
     pestäkseh+V+Ind+Prt+RcPl2+ConNeg: pessyhes
     pestäkseh+V+Ind+Prt+RcPl3+ConNeg: pestyhes

     pestäkseh+V+Cond+Prs+RcSg1: pezizimmös
     pestäkseh+V+Cond+Prs+RcSg2: pezizittös
     pestäkseh+V+Cond+Prs+RcSg3: pezizihes
     pestäkseh+V+Cond+Prs+RcPl1: pezizimmökseh
     pestäkseh+V+Cond+Prs+RcPl2: pezizittökseh
     pestäkseh+V+Cond+Prs+RcPl3: pestäzihes
     pestäkseh+V+Cond+Prs+RcSg+ConNeg: pezizihes
     pestäkseh+V+Cond+Prs+RcPl1+ConNeg: pezizihes
     pestäkseh+V+Cond+Prs+RcPl2+ConNeg: pezizihes
     pestäkseh+V+Cond+Prs+RcPl3+ConNeg: pestäzihes

     pestäkseh+V+Cond+Prt+RcSg1: pessyzimmös
     pestäkseh+V+Cond+Prt+RcSg2: pessyzittös
     pestäkseh+V+Cond+Prt+RcSg3: pessyzihes
     pestäkseh+V+Cond+Prt+RcPl1: pessyzimmökseh
     pestäkseh+V+Cond+Prt+RcPl2: pessyzittökseh
     pestäkseh+V+Cond+Prt+RcPl3: pestähyzihes
     pestäkseh+V+Cond+Prt+RcSg+ConNeg: pessyzihes
     pestäkseh+V+Cond+Prt+RcPl1+ConNeg: pessyzihes
     pestäkseh+V+Cond+Prt+RcPl2+ConNeg: pessyzihes
     pestäkseh+V+Cond+Prt+RcPl3+ConNeg: pestähyzihes

     pestäkseh+V+Pot+RcSg1: pessemmös
     pestäkseh+V+Pot+RcSg2: pessettös
     pestäkseh+V+Pot+RcSg3: pessehes
     pestäkseh+V+Pot+RcPl1: pessemmökseh
     pestäkseh+V+Pot+RcPl2: pessettökseh
     pestäkseh+V+Pot+RcPl3: pestähes
     pestäkseh+V+Pot+RcSg+ConNeg: pessyzihes
     pestäkseh+V+Pot+RcPl1+ConNeg: pessyzihes
     pestäkseh+V+Pot+RcPl2+ConNeg: pessyzihes
     pestäkseh+V+Pot+RcPl3+ConNeg: pestähes


     pestäkseh+V+Imprt+RcSg2: pezei
     pestäkseh+V+Imprt+RcSg3: peskähes
     pestäkseh+V+Imprt+RcPl1: peskiämmökseh
     pestäkseh+V+Imprt+RcPl2: peskiättökseh
     pestäkseh+V+Imprt+RcPl3: pestähes
## There must be some Conneg forms as well

     pestäkseh+V+RcPrfPrc: pessyhes
